---
title: "trabalho_eda_titanic"
format: html
---

# Trabalho - Análise Exploratória de Dados

Você foi contratado pela empresa Harland & Wolff, responsável por projetar o Titanic. A empresa, mesmo tanto anos após o acidente, decidiu que era hora de explorar os dados dos passageiros daquela embarcação. Um conjunto de dados foi dado a você e sua tarefa é preparar o relatório de uma análise exploratória dos dados.

O relatório será lido pelo presidente da empresa, uma pessoa sem conhecimentos técnicos em análise de dados. Portanto, sua responsabilidade é explicar porque esta fazendo as análises que está fazendo e o que elas dizem sobre os dados (usando linguagem simples).

O relatório também será inspecionado por um Cienstista de Dados contratado pela empresa. Portanto, mantenha seus códigos limpos e bem organizados.

## Pacotes

```{r}
pacotes <- c("janitor", "tidyverse", "titanic", "e1071")  
install.packages(pacotes)
```

## Dados

```{r}
# dados do titanic 
library(titanic)  

titanic <- titanic_train 
```
